臺灣高雄地方法院刑事判決　　　　　　　94年度易字第1082號
公　訴　人　臺灣高雄地方法院檢察署檢察官
被　　　告　乙○○　男　25歲.
上列被告因竊盜案件，經檢察官提起公訴（94年度偵字第10349
號）經本院合議庭裁定由受命法官獨任進行簡式審判程序，茲判
決如下：
    主  文
乙○○攜帶兇器竊盜，累犯，處有期徒刑壹拾月。扣案六角活動
扳手壹支沒收。
    事  實
一、乙○○曾於民國88年間，因竊盜案件，經本院以88年度易字
    第3038號刑事判決判處有期徒刑1 年確定，於89年10月1 日
    執行完畢。詎其竟不知悔改，復基於意圖為自己不法所有之
    犯意，於94年5 月4 日下午2 時30分，在高雄縣大寮鄉○○
    路129 巷34號前，適見丙○○所有車牌號碼E2—4622號自用
    小客車停放於該處且車門鎖遭破壞，竟持其自己所有客觀上
    具危險性而足為凶器之六角活動扳手1 支，進入車內竊取丙
    ○○所有之先鋒廠牌汽車音響主機1 臺及汽車音響面板1 塊
    、汽車音響遙控器1 臺（合計價值約新臺幣（下同）8,000
    元）得手後，欲離開現場之際，為警當場查獲。
二、案經丙○○訴由高雄市政府警察局苓雅分局報請臺灣高雄地
    方法院檢察署檢察官偵查起訴。
    理  由
一、本案被告乙○○所犯係死刑、無期徒刑、最輕本刑為3 年以
    上有期徒刑以外之罪，其於準備程序就前揭被訴事實為有罪
    之陳述，經受命法官告知簡式審判程序之旨，並聽取其與公
    訴人之意見後，本院認無不得或不宜改依簡式審判程序進行
    之處，爰依刑事訴訟法第273 條之1 第1 項、第284 條之1
    ，裁定本件由受命法官獨任進行簡式審判程序，合先敘明。
二、訊據被告對其於上揭時、地持六角活動扳手1 支竊盜之事實
    ，於本院審理時（參見本院94年7 月7 日審判筆錄）坦承不
    諱，核與告訴人丙○○於警詢及偵訊中陳述失竊情節大致相
    符（參見高雄市政府警察局苓雅分局高市警苓分3 字第0940
    009474號警卷），且有六角活動扳手1 支扣案可佐，並有現
    場及行竊工具照片5 張、贓物認領保管單1 紙附卷可佐，核
    屬相符，足認被告上開自白，確與事實相符，本案事證明確
    ，被告犯行堪以認定。另被告於警詢、偵訊及本院審理中陳
    稱，其並未破壞車門鎖等語，況告訴人丙○○於偵訊中亦陳
    稱其並未看見被告如何破壞車門門鎖（參見偵查卷宗第16頁
    ）等語，是被告上揭所辯為破壞車門鎖，應可採信。
三、經查：
  (一)按刑法第321 條第1 項第3 款之攜帶兇器竊盜罪，係以行為
    人攜帶兇器竊盜為其加重條件，此所謂兇器，其種類並無限
    制，凡客觀上足對人之生命、身體、安全構成威脅，具有危
    險性之兇器均屬之，且祇須行竊時攜帶此種具有危險性之兇
    器為已足，並不以攜帶之初有行兇之意圖為必要。螺絲起子
    為足以殺傷人生命、身體之器械，顯為具有危險性之兇器（
    最高法院79年臺上字第5253號判例要旨參照）。經查，扣案
    之六角活動扳手1 支為金屬製呈L 字形尖銳狀等情，此有扣
    案物品之照片1 紙（參見同上警卷）在卷可查。是被告持扣
    案之六角活動扳手1 支，無論被告主觀上是否旨在行兇抑僅
    便利行竊，然在客觀上顯具有行兇之危險性，自屬兇器之一
    種，其攜帶而犯竊盜罪，應成立刑法第321 條第1 項第3 款
    之罪。
  (二)另按刑法上竊盜罪既、未遂區分之標準，係採權力支配說，
    即行為人將竊盜之客體，移入一己實力支配之下者為既遂，
    若著手於竊盜，而尚未脫離他人之持有，或未移入一己實力
    支配之下者，則為未遂。又究係預備竊盜或竊盜未遂，則專
    以行為人是否已著手於竊盜行為之實施為斷，如未著手於竊
    盜行為之實施，依現行刑法並不處罰預備竊盜（最高法院84
    年度臺上字第2256號判決要旨參照）。被告既已將竊盜客體
    即先鋒廠牌汽車音響主機1 臺及汽車音響面板1 塊、汽車音
    響遙控器1 臺等物自車上拆下，並移入自己實力支配之下，
    依上揭說明，應屬竊盜既遂。
  (三)核被告所為竊盜行為，係犯刑法第32 1條第1 項第3 款之加
    重竊盜既遂罪。又被告曾於88年間，因竊盜案件，經本院以
    88年度易字第3038號刑事判決判處有期徒刑1 年確定，於89
    年10月1 日執行完畢等情，此有臺灣高等法院被告全國前案
    紀錄表、本院被告院內索引卡紀錄表、臺灣高雄地方法院檢
    察署刑案資料查註紀錄表各1 份在卷可查，其於5 年內再犯
    有期徒刑以上之本罪，為累犯，依刑法第47條之規定加重其
    刑。爰審酌被告正值壯年，貪慾圖利，不思以合法正當途徑
    賺取所得，竟以持客觀上具危險性而足為凶器之六角活動扳
    手竊盜之手段及其所竊取之上揭財物價值，理應從重量刑，
    然本院參酌被告犯後坦承犯行且態度良好，其所竊物品業經
    被害人取回，對被害人所生損害等其他一切情狀，量處如主
    文所示之刑。另被告所有持以行竊之六角板手1 支，業據其
    於警詢中供明在卷，且係供犯罪所用之物，爰依刑法第38條
    第1 項第2 款規定併宣告沒收。至被告於本院審理中，改辯
    稱該六角板手係其於車內拾獲云云，顯與常情不符，不足採
    信。
據上論斷，應依刑事訴訟法第273 條之1 第1 項、第299 條第1
項前段，刑法第321 條第1 項第3 款、第47條、第38條第1 項第
2 款，判決如主文。
本案經檢察官甲○○到庭執行職務。
中　　華　　民　　國　　94　　年　　7 　　月　　13　　日
                  鳳山刑事第3庭法　官  唐中興
以上證明與原本無異。
如不服本判決，得於判決書送達之翌日起10日內，以書狀敘述理
由向本庭提出上訴。
                                書記官  顏宗貝
中　　華　　民　　國　　94　　年　　7 　　月　　13　　日
附錄本案判決論罪科刑法條全文：
中華民國刑法第321條：
犯竊盜罪而有左列情形之一者，處6月以上5年以下有期徒刑：
一、於夜間侵入住宅或有人居住之建築物、船艦或隱匿其內而犯
    之者。
二、毀越門扇、牆垣或其他安全設備而犯之者。
三、攜帶兇器而犯之者。
四、結夥3人以上而犯之者。
五、乘火災、水災或其他災害之際而犯之者。
六、在車站或埠頭而犯之者。
前項之未遂犯罰之。
